【裁判字號】    89,易,1083
【裁判日期】    900102
【裁判案由】    違反台灣地區與大陸地區人民關係條例
【裁判全文】
臺灣屏東地方法院刑事判決                        八十九年度易字第一八三號
    公  訴  人  臺灣屏東地方法院檢察署檢察官
    被      告  甲○○
右列被告因違反臺灣地區與大陸地區人民關係條例案件，經檢察官提起公訴（八十九
年度偵字第三九五三號），本院判決如左：
     主  文
甲○○違反不得僱用大陸地區人民在台灣地區從事未經許可之工作之規定，處有期徒
刑月，併科罰金新台幣萬元，有期徒刑如易科罰金以新台幣玖佰元即銀元佰元
折算壹日，罰金如易服勞役，以新台幣玖佰元即銀元佰元折算壹日。
     事  實
一、甲○○係屏東縣屏東市○○路一七三號「千禧龍小吃部」之股東及實際負責人，
    明知乙○（女，民國五十九年九月二十八日生，臺灣地區旅行證：八九入出字第
    三三八０八二八０號）係依法申請許可至臺灣地區探親之大陸地區人民，竟仍自
    八十九年七月一日起，未經主管機關許可僱用乙○（花名曉君）在前開小吃部內
    坐檯陪酒，嗣經警於八十九年七月四日二十時四十分許在上開小吃部當場查獲，
    並扣得甲○○所有供其僱用乙○所用之帳單十八張、小姐坐檯名單登記表五張。
二、案經屏東縣警察局屏東分局報請臺灣屏東地方法院檢察署檢察官偵查起訴。
     理  由
一、訊據被告甲○○矢口否認任何犯行，辯稱：因伊配偶洪瑞義係大陸地區人民，乙
    ○只見過二次面，其於皆係第一次見面，因當時乙○要嫁台灣人民，當天在伊家
    聚餐，並沒有陪酒的問題，希望警訊中之證人能出庭對質云云。經查：(1)被告於
    本院八十九年十二月十八日審理時供稱：扣案證物上五與一點五是小姐坐檯之費
    用，其於數字是小姐上班時寄放的，有本院八十九年十二月十八日審理筆錄附卷
    可稽。(2)乙○花名曉君之事實業據證人葉佩曄於警訊中陳述綦詳（參見八十九年
    七月四日警訊卷葉佩曄筆錄當場指認）。(3)，另參以證人即帶班查獲本件之屏東
    縣警察局屏東分局五組組長丙○○亦到庭證稱：「查獲後伊要求在場之人出示證
    件檢查，突然聽到葉佩曄叫乙○之花名曉君，乙○有回應，但當場被甲○○阻止
    」等語（參見本院八十九年十月十九日審理筆錄）。綜上所述，甲○○所辯係屬
    卸責之詞，不足採信，此外扣案之小姐坐檯名單登記表亦清楚記載「曉君」在該
    小吃部坐檯之時間、包廂號碼等，本件事證明確，被告犯行洵堪認定，被告請求
    傳訊警訊中之證人對質一節，因本件事實已明，不再傳喚證人核先敘明。
二、核被告甲○○所為，係違反台灣地區與大陸地區人民關係條例等十五條第四款之
    不得雇用大陸地區人民在台灣地區從事未經許可之工作罪，應依同法第八十三條
    第一項之規定處罰。爰審酌被告雇用大陸籍女子陳金香從事未經許可之工作僅約
    三天即遭查獲，犯罪惡性尚非重大，惟事後猶飾詞狡辯毫無悔意等一切情狀，量
    處如主文所示之刑，併諭知易科罰金及易服勞役之折算標準。
據上論斷，應依刑事訴訟法第二百九十九條第一項前段，臺灣地區與大陸地區人民關
係條例第八十三條第一項，刑法第十一條前段、第四十二條第二項，罰金罰鍰提高標
準條例第二條，現行法規所定貨幣單位折算新台幣條例第二條，判決如主文。
本案經檢察官廖椿堅到庭執行職務。
中      華      民      國     九十      年     一     月     二        日
                                      臺灣屏東地方法院刑事第二庭
                                          法  官    何清富
右正本證明與原本無異。
對於本判決如有不服應於收受送達後十日內向本院提出上訴書狀上訴於台灣高等法院
高雄分院並按他造當事人之人數附具繕本。
                                           書記官   謝天祥
中      華     民       國     九十      年      一    月     二    日
附錄本判決論罪科刑法條全文
臺灣地區與大陸地區人民關係條例第八十三條第一項：
違反第十五條第四款或第五款規定者，處二年以下有期徒刑、拘役或科或併科新台幣
三十萬元以下罰金。
台灣地區與大陸地區人民關係條例第十五條第四款：
  四  僱用或留用大陸地區人民在台灣地區從事未經許可或與許可範圍不符之工作。


司法院資訊處製作；財團法人民間司法改革基金會備份。
